【裁判字號】    99,交上訴,70
【裁判日期】    990531
【裁判案由】    公共危險
【裁判全文】
臺灣高等法院刑事判決                99年度交上訴字第70號
上  訴  人
即  被  告  甲○○
上列上訴人即被告因公共危險案件，不服臺灣桃園地方法院99年
度審交訴字第30號，中華民國99年4 月16日第一審判決 (起訴案
號：臺灣桃園地方法院檢察署98年度偵字第21621號)，提起上訴
，本院判決如下：
    主  文
上訴駁回。
    事  實
本審認定之事實與第一審判決書所記載之事實相同，茲引用之。
    理  由
一、按刑事訴訟法第350條、第361條、第362條、第367條規定，
    不服地方法院之第一審判決而上訴者，須提出上訴書狀，並
    應敘述具體理由，為上訴必備之程式；其所提出之書狀未敘
    述上訴理由，或僅曾以言詞陳述上訴理由者，均應於上訴期
    間屆滿後20日內補提理由書於第一審法院。第一審法院經形
    式審查，認逾期未補提上訴理由者，應定期間先命補正，逾
    期未補正者，為上訴不合法律上之程式，應以裁定駁回。倘
    已提出上訴理由，但所提非屬具體理由者，則由第二審法院
    以上訴不合法律上之程式，判決駁回。而所謂具體理由，必
    係依據卷內既有訴訟資料或提出新事實、新證據，指摘或表
    明第一審判決有何採證認事、用法或量刑等足以影響判決本
    旨之不當或違法，而構成應予撤銷之具體事由，始克當之（
    例如：依憑證據法則具體指出所採證據何以不具證據能力，
    或依憑卷證資料，明確指出所為證據證明力之判斷如何違背
    經驗、論理法則）；倘僅泛言原判決認定事實錯誤、違背法
    令、量刑失之過重或輕縱，而未依上揭意旨指出具體事由，
    或形式上雖已指出具體事由，然該事由縱使屬實，亦不足以
    認為原判決有何不當或違法者（例如：對不具有調查必要性
    之證據，法院未依聲請調查亦未說明理由，或援用證據不當
    ，但除去該證據仍應為同一事實之認定），皆難謂係具體理
    由，俾與第二審上訴制度旨在請求第二審法院撤銷、變更第
    一審不當或違法之判決，以實現個案救濟之立法目的相契合
    ，並節制濫行上訴。是不服地方法院之第一審判決而上訴者
    ，須提出上訴書狀，且應於上訴書狀本身內敘明上訴之具體
    理由，如不能認係具體理由者，上訴即非合法。
二、本件上訴人即被告甲○○不服原審判決，提起上訴，其上訴
    意旨略稱：伊過失傷害部分，業已與被害人達成民事和解，
    有和解書及臺灣桃園地方法院檢察署檢察官98年度偵字第21
    621 號不起訴處分書；至伊肇事逃逸部分，係因此次發生突
    然，一時心慌不知所措，在心理極度恐慌狀態下之行為，事
    後深知悔悟，於偵審中均坦承不諱，態度良好，情尚可憫，
    懇請鈞院審酌上情，從輕論處云云。惟按量刑係法院就繫屬
    個案犯罪之整體評價，為事實審法院得依職權自由裁量之事
    項，量刑判斷當否之準據，應就判決之整體觀察為綜合考量
    ，苟已斟酌刑法第57條各款所列情狀，而未逾越法定刑度，
    如無偏執一端，致有明顯失出失入之恣意為之情形，上級審
    法院即不得單就量刑部分遽指為不當或違法。查原判決就如
    何量定被告甲○○宣告刑之理由，業已詳敘審酌被告所犯為
    刑法第185條之4之駕駛動力交通工具肇事，致人受傷而逃逸
    罪，且被告前於87年間，因竊盜案件經本院以88年度上易字
    第4892號判決判處有期徒刑8月確定；另於88年間，因強盜
    案件，經本院以88年度上訴字第3579號判決判處有期徒刑3
    年6月，嗣經最高法院以91年度台上字第2055號判決駁回上
    訴確定。前揭2罪復經本院以92年度聲字第1501號裁定合併
    定應執行刑為有期徒刑3年10月確定；另於91年間，因贓物
    案件經原審法院以92年度易字第910號判決判處有期徒刑4月
    確定，並與前揭數罪入監接續執行，於94年8月22日假釋出
    監並付保護管束，於95年2月16日保護管束期滿未經撤銷，
    視為執行完畢，其受徒刑執行完畢後5年內，故意再犯本件
    有期徒刑以上之罪，為累犯，應依刑法第47條第1項之規定
    ，加重其刑；再衡酌被告駕車造成被害人受傷，復於肇事後
    猶未及時施以必要之急救逕自離去，惟念及被告犯後坦承犯
    行、尚有悔意，兼衡其品行、生活狀況、智識程度且已與告
    訴人和解等一切情狀，量處有期徒刑7月。從形式上觀之，
    核原審量刑並無濫用量刑權限，且已審酌其與告訴人和解之
    情事，並無其他失出或失入之違法或失當之處，被告置原判
    決前開論述於不顧，徒憑己意就原判決已審酌事項之上開事
    項再為爭執，請求從輕量刑云云，其所述無非對本件犯行深
    表悔悟、已與告訴人和解及純屬其個人主觀上對法院量刑之
    期盼，尚不足以影響原判決之本旨，其所執上訴理由，顯非
    依據卷內既有訴訟資料或提出新事實、新證據，指摘或表明
    第一審判決有何採證認事、用法或量刑等足以影響判決本旨
    之不當或違法，而構成應予撤銷之具體事由。是被告上訴，
    未以書狀敘述具體理由，揆諸上揭規定，自屬不合法律上之
    程式，爰不經言詞辯論，逕予駁回。
據上論結，應依刑事訴訟法第367條前段、第372條，判決如主文
。
中    華    民    國    99    年    5     月    31    日
                  刑事第二十三庭    審判長法  官  許宗和
                                          法  官  潘進柳
                                          法  官  沈君玲
以上正本證明與原本無異。
如不服本判決，應於收受送達後10日內向本院提出上訴書狀，其
未敘述上訴之理由者並得於提起上訴後10日內向本院補提理由書
（均須按他造當事人之人數附繕本）「切勿逕送上級法院」。
                                          書記官  彭于瑛
中    華    民    國    99    年    5     月    31    日

司法院資訊處製作；財團法人民間司法改革基金會備份。
